【裁判字號】    99,上訴,1103
【裁判日期】    990519
【裁判案由】    偽造文書等
【裁判全文】
臺灣高等法院刑事判決                99年度上訴字第1103號
上  訴  人
即  被  告  甲○○
選任辯護人  余西鈞  律師
上列上訴人因偽造文書案件，不服臺灣板橋地方法院中華民國98
年11月30日98年度訴字第147號第一審判決（起訴案號：臺灣板
橋地方法院檢察署97年度偵續字第85號），提起上訴，本院判決
如下：
    主    文
原判決撤銷。
甲○○共同連續行使偽造私文書，足以生損害於他人，處有期徒
刑壹年，減為有期徒刑陸月，如易科罰金，以銀元參佰元即新台
幣玖佰元折算壹日。偽造乙○○印章壹枚，附表所示「行使偽造
文件名稱」、「提領、匯款方式」欄內（不含附表編號三所示「
提領、匯款方式」欄內誠泰商業銀行帳戶乙○○之簽名、印文）
偽造乙○○之署押、印文，暨元源廣告有限公司出具內容不實之
在職證明書肆紙、薪資袋拾參紙上，偽造之公司印文、負責人朱
美玲之印文各壹枚，均沒收。
    事    實
一、甲○○與朱旭輝（檢察官通緝中）原為夫妻，嗣於民國94年
    1月24日離婚。朱旭輝在網路上化名「林文輝」認識乙○○
    ，其佯稱從事法拍屋業務，取得乙○○信任後，而於94年1
    月5日書立切結書，以辦理法院標屋為由，收取乙○○身分
    證、健保卡等證件，並與甲○○共同基於意圖為自己不法所
    有、行使偽造文書之概括犯意聯絡，持上開乙○○之證件，
    並偽刻「乙○○」之印章1枚後，連續持上揭乙○○之證件
    、印章，為下列行為：
（一）甲○○於94年2月16日下午16時，在新竹國際商業股份有
      限公司（現已改制為渣打國際商業銀行，下稱渣打銀行）
      「貸me more」申請書上，冒用乙○○之名義，填載年籍
      資料，並虛偽填寫在元源廣告有限公司（下稱元源廣告公
      司）擔任總務，年收入新臺幣（下同）49萬元等之不實任
      職資料後，在該申請書上偽造乙○○之簽名與印文，數量
      如附表編號一所示。朱旭輝持上開偽造之申請書，暨偽造
      元源廣告公司負責人朱美玲出具內容不實之在職證明書（
      其上有偽造之公司大小印文各1枚），向坐落臺北市○○
      ○路○段38號之渣打銀行臺北區域中心申請50萬元貸款而
      行使，致該行承辦人員梁雲華誤信為真，而進行審查，因
      證件不齊，申貸不成而未遂。
（二）甲○○、朱旭輝承前犯意，復於94年2月24日，由甲○○
      在渣打銀行「貸me more」申請書申請人欄內，冒用乙○
      ○之名義，填載年籍資料，並虛偽填寫在元源廣告公司擔
      任總務、年收入49萬元等之不實任職資料後，在該申請書
      上偽造乙○○之簽名與印文，數量如附表編號二所示。朱
      旭輝持上開偽造之申請書，暨偽造元源廣告公司負責人朱
      美玲出具內容不實之在職證明書（其上有偽造之公司大小
      印文各1枚）、薪資袋8紙（其上有偽造之公司大小印文各
      1枚）等資力證明文件，向前開渣打銀行臺北區域中心申
      請50萬元貸款而行使，致該行承辦人員梁雲華誤信為真，
      而進行審查，嗣於94年月25日審核准貸款12萬元，並依甲
      ○○之指示，將款項匯入甲○○於94年2月24日在前開渣
      打國際商業銀行內，持上揭證件、印章，冒用乙○○名義
      ，設立帳號為00000000000000號帳戶內（帳戶印鑑卡內「
      乙○○」簽名、印文數量，如附表編號二所示)。
（三）甲○○、朱旭輝承前犯意，再於94年3月1日，先由甲○○
      在花旗商業銀行（下稱花旗銀行）READY CASH卡/首筆現
      金匯款申請書、個人信用貸款申請書，冒用乙○○之名義
      ，填載年籍資料，並虛偽填載在元源廣告公司，擔任會計
      一職，年收入50萬元等之不實任職資料，在該申請書上偽
      造乙○○之簽名與印文，數量如附表編號三所示。朱旭輝
      持上開偽造之申請書，暨偽造元源廣告公司負責人朱美玲
      出具內容不實之在職證明書（其上有偽造之公司大小印文
      各1枚）、薪資袋3紙（其上有偽造之公司大小印文各1枚
      ）等資力證明文件，向坐落臺北市○○路○段460號之花旗
      銀行信義分行，申請「READY CASH卡」（核貸最高金額30
      萬元）而行使，致花旗銀行承辦人員陷於錯誤，而核發上
      開卡片，並依持卡人之申請，分別於94年3月1日、3月25
      日各匯款143,250元、10萬元至乙○○於93年6月25日申設
      開立之誠泰商業銀行（下稱誠泰銀行）帳號000000000000
      0號帳戶內，該帳戶已由乙○○交付朱旭輝使用。
（四）甲○○、朱旭輝承前犯意，又於94年3月8日，先由甲○○
      在國泰世華銀行消費者信用貸款（代償）申請書，冒用乙
      ○○之名義，並虛偽填載在元源廣告有限公司，擔任美術
      設計一職，月入3萬8千元等之不實任職資料，在該申請書
      上偽造乙○○之簽名與印文，數量如附表編號四所示。朱
      旭輝持上開偽造申請書，暨偽造元源廣告公司負責人朱美
      玲出具內容不實之在職證明書（其上有偽造之公司大小印
      文各1枚）、薪資袋2紙（其上有偽造之公司大小印章各1
      枚）等資力證明文件，向坐落臺北市○○街18號之國泰世
      華銀行消金帳務中心，申請信用貸款20萬元，致國泰銀行
      承辦人員陷於錯誤，經審核後核准貸款10萬元，並將款項
      於94年3月15日匯入甲○○在上開國泰世華銀行，持上揭
      證件、印章，冒用乙○○名義，設立帳號為000000000000
      號乙○○之帳戶內（帳戶之存款相關業務申請書、印鑑卡
      之簽名、印文數量，如附表四所示)。
（五）甲○○與朱旭輝上揭行使偽造乙○○名義之貸款申請書、
      開立帳戶申請書、印鑑卡等文書，並持向銀行申請貸款等
      行為，均足生損害於乙○○，暨渣打銀行、花旗銀行及國
      泰世華銀行對於客戶信用評估之正確性。
二、案經乙○○訴由臺北縣政府警察局中和分局移送臺灣板橋地
    方法院檢察署檢察官偵查起訴。
    理    由
壹、程序方面：
一、按被告以外之人於審判外之言詞或書面陳述，除法律有規定
    者外，不得作為證據，刑事訴訟法第159條第1項定有明文。
    所謂法律有規定，係指法院或檢察官依據同法第206條、第
    208條，得囑託鑑定人、醫院、學校或其他相當之機關、團
    體為鑑定，並命就鑑定經過與其結果為言詞或書面報告。再
    者，除顯有不可信之情況外，從事業務之人於業務上或通常
    業務過程所須製作之紀錄文書、證明文書，得為證據，刑事
    訴訟法第159條之4定有明文。經查：
（一）附卷如後文書，均係銀行行員於業務過程所須製作之紀錄
      文書、證明文書：1.渣打銀行97年5月14日渣打商銀CBRIS
      K字第09704215號函及所附申請貸款資料（附表編號一、
      二）、在職證明書、薪資袋及證件影本、98年2月20日渣
      打商銀CB-OPS字第09800619號函及所附申請資料。2.花旗
      銀行97年5月30日（97）政查字第16635號函及所附申請貸
      款資料（附表編號三）、在職證明書、薪資袋及證件影本
      、98年3月12日（98）政查字第19471號函及所附申請書資
      料。3.國泰銀行97年5月14日國世銀業控字第0970001133
      號函及所附申請貸款資料（附表編號四）、在職證明書、
      薪資袋及證件影本、98年2月18日國世業控字第098000000
      85號函所附匯款資料。4.渣打銀行建國簡易分行98年4月1
      3日渣打商銀建國字第09800104號函及所附開戶資料、臺
      灣新光商業銀行股份有限公司98年4月2日（98）新光銀連
      城字第98050號函及所附申請開戶資料、國泰銀行98年4月
      7日國世板東字第09800000057號函及所附開戶申請書、印
      鑑卡。
（二）前揭銀行行員於業務過程所須製作之紀錄文書、證明文書
      ，均為被告、辯護人及檢察官所不爭執，本院亦查無上開
      文書製作過程有故為虛偽之情形，自無顯有不可信之情況
      ，均有證據能力。在者，法務部調查局97年11月24日調科
      貳字第09700466880號鑑定書、98年7月23日調科貳字第09
      800396540號鑑定書，均係檢察官及原審依案件需求所囑
      託機關而為之鑑定，係傳聞證據例外之規定，亦有證據能
      力。
二、本院以下援引之其餘證據資料，其中關於刑事訴訟法第164
    條第2項規定，證物如為文書部分，係屬證物範圍。該等可
    為證據之文書，已經依法踐行調查證據之程序，即提示或告
    以要旨，自具有證據能力。再者，被告以外之人於審判外之
    書面陳述，被告及檢察官均不爭執其證據能力，本院審酌該
    等書面作成時之狀況，認並無不宜作為證據之情事，依刑事
    訴訟法第159條之5第2項規定，自得作為證據。
貳、實體方面：
一、上開事實，業據被告於本院審理時坦承不諱（本院99年4月2
    1日審判程序筆錄第2、10頁）。核與告訴人之再議聲請狀稱
    ：告訴人係遭偽名「林文輝」之朱旭輝所騙，朱旭輝自稱從
    事房地產法院法拍屋標購，而於94年1月5日表示欲辦理法拍
    屋二次移轉，需用告訴人身分證件，並簽立切結書擔保不會
    供作法拍屋以外使用，告訴人誤信為真而交付身分證、健保
    卡證件等語相符。並有由「林文輝」所簽立之切結書為證（
    偵續卷第六頁）。告訴人嗣於原審審理時證稱：伊與朱旭輝
    於94年1月間在網路上認識，朱旭輝自稱從事法拍業務，需
    應徵人員，伊即前往應徵，並將身分證、健保卡在臺北縣永
    和市○○路上某處交付予朱旭輝辦理有關法拍屋事項，朱旭
    輝於94年2月中旬又以需辦理房屋移轉手續費匯款使用，要
    求伊將誠泰銀行開戶之帳戶存摺、金融卡等資料交付，而伊
    未交付印章，附表渣打銀行、花旗銀行、國泰世華銀行申請
    貸款之申請書等，均非伊所簽立，核貸後匯款帳戶除上揭誠
    泰銀行外，均非伊所申請設立者，伊交付身分證、銀行帳戶
    等資料，僅為辦理法拍屋之登記及手續費匯款，從未授權被
    告等人向銀行貸款等語。
二、觀諸卷附渣打銀行「貸me more」申請書上，「非同住之親
    友」欄，係填寫為「林文輝」；花旗銀行READY CASH卡/ 首
    筆現金匯款申請書、個人信用貸款申請書原本（偵續卷第12
    5至126頁）上「不同地址之好友或近親資料」欄、「連絡人
    姓名」欄，原均填載「林文輝」、「甲○○」，嗣後以雙橫
    線刪除改成「廖淑娟」、「許正傑」，其上甲○○之簽名，
    核與偵查、原審審理卷之被告簽名形式相同。且告訴人於警
    詢中亦依警方所提出之照片，指證朱旭輝為冒用「林文輝」
    之人，此有調查筆錄可稽（96年度偵字第24298號卷第10、
    18頁）。附表所示4次貸款申請所持之證件、信用資料，除
    在職證明、薪資袋外，均係使用告訴人已交付予朱旭輝辦理
    法拍房屋之身分證、健保卡。有卷附渣打銀行97年5月14日
    渣打商銀CBRISK字第09704215號函及所附申請貸款資料、在
    職證明書、薪資袋及證件影本；花旗銀行97年5月30日（97
    ）政查字第16635號函及所附申請貸款資料、在職證明書、
    薪資袋及證件影本；國泰銀行97年5月14日國世銀業控字第
    0970001133號函及所附申請貸款資料、在職證明書、薪資袋
    及證件等件附卷可稽。準此，足認被告確有上開行使偽造私
    文書犯行。
三、附表編號一所示94年2月16日提出「新竹國際商業銀行貸me
    more申請書」（偵續卷第129頁）；編號二所示94年2月24日
    提出「新竹國際商業銀行貸me more申請書」（偵續卷第128
    頁）與94年2月25日核撥12萬元至渣打國際商業銀行「乙○
    ○」00000000000000號帳戶之印鑑卡1張；編號三所示94年3
    月1日向花旗商業銀行提出「花旗銀行Ｒeady Cash首筆現金
    匯款申請書」（偵續卷第126頁)；編號四所示94年3月8日向
    國泰世華銀行提出「消費者信用貸款（代償）申請書」（偵
    續卷第130頁）與貸款10萬元於94年3月15日匯入國泰世華銀
    行「乙○○」000000000000號帳戶，該帳戶「存款相關業務
    申請書」。上開文書之乙○○簽名，其筆跡筆劃特徵均與被
    告所留存卷內書寫「乙○○」及平日筆跡相同等情。有法務
    部調查局97年11月24日調科貳字第09700466880號鑑定書、9
    8年7月23日調科貳字第09800396540號鑑定書在卷可稽。職
    是，益徵被告確有上開行使偽造私文書犯行。
四、綜上所述，被告未經告訴人同意或授權，行使偽造之申請書
    、在職證明書及薪資袋等私文書，向銀行申請貸款。從而，
    本案事證明確，足認被告上開自白與事實相符，其犯行堪以
    認定。
五、按行為後法律有變更者，適用行為時之法律。但行為後之法
    律有利於行為人者，適用最有利於行為人之法律，現行刑法
    第2條第1項定有明文。因刑法第2條第1項之規定與刑法第1
    條之罪刑法定主義契合，係規範行為後法律變更所生新舊法
    律比較適用之準據法。是刑法第2條本身雖經修正，然其屬
    適用法律之準據法，本身並無比較新舊法之問題，應一律適
    用裁判時之現行刑法第2條規定，以決定適用之刑罰法律。
    刑法修正之比較新舊法，應就罪刑有關之共犯、未遂犯、想
    像競合犯、牽連犯、連續犯、結合犯、累犯加重、自首減輕
    、其他法定加減原因及加減例等一切情形，綜其全部罪刑之
    結果而為比較（參照最高法院95年5月23日95年度第8次刑庭
    會議決議）。經查：
（一）修正前刑法第28條規定：2人以上共同實施犯罪之行為者
      ，均為共同正犯。修正後規定：2人以上共同實行犯罪之
      行為者，均為共同正犯。將舊法之「實施」修正為「實行
      」。原實施之概念，包含陰謀、預備、著手及實行等階段
      之行為，修正後僅「共同實行」犯罪行為，始成立共同正
      犯。是新法限縮共同正犯之範圍，排除陰謀犯、預備犯之
      共同正犯。因新舊法就共同正犯之範圍有所變動，自屬犯
      罪後法律有變更，而非僅屬純文字修正，應有新舊法比較
      適用之問題。就本件被告已著手實行之犯罪形態而言，新
      舊法均構成共同正犯，故被告行為後之法律並未有利於被
      告，自應適用行為時之法律即修正前刑法第28條論處。
（二）被告行為後，刑法第55條、第56條牽連犯、連續犯之規定
      ，業於94年2月2日修正公布刪除，並於95年7月1日施行，
      則被告前揭犯行，因行為後新法業已刪除牽連犯、連續犯
      之規定，此刪除雖非屬犯罪構成要件之變更，然顯已影響
      行為人刑罰之法律效果，自屬法律有變更，而依新刑法既
      已刪除牽連犯、連續犯之規定，被告所犯上述數行為，應
      依數罪併罰之規定分論併罰，經比較新、舊法結果，以行
      為時法律即修正前刑法論以牽連犯、連續犯論處，較有利
      於被告，自應適用舊法。
（三）被告犯罪時之刑法第41條第1項前段規定：犯最重本刑為5
      年以下有期徒刑以下之刑之罪，而受6個月以下有期徒刑
      或拘役之宣告，因身體、教育、職業、家庭之關係或其他
      正當事由，執行顯有困難者，得以1元以上3元以下折算1
      日，易科罰金。被告行為時之易科罰金折算標準，依廢止
      前罰金罰鍰提高標準條例第2條前段規定，係就原定數額
      提高為以1百倍折算1日。是被告行為時之易科罰金折算標
      準，係以銀元3百元折算1日，經折算為新臺幣後，應以新
      臺幣9百元折算為1日。自95年7月1日施行之刑法第41條第
      1項前段規定：犯最重本刑為5年以下有期徒刑以下之刑之
      罪，而受6個月以下有期徒刑或拘役之宣告者，得以新臺
      幣1千元、2千元或3千元折算1日，易科罰金。本院比較修
      正前後之易科罰金折算標準，以95年7月1日修正公布施行
      前之規定，較有利於受刑人，應依刑法第2條第1項前段，
      適用修正前刑法第41條第1項前段規定，定其折算標準
（四）刑法第339條第1項之詐欺取財罪為罰金刑部分，依修正後
      刑法施行法增訂第1條之1規定：中華民國94年1月7日刑法
      修正施行後，刑法分則編所定罰金之貨幣單位為新臺幣。
      94年1月7日刑法修正時，刑法分則編未修正之條文定有罰
      金者，自94年1月7日刑法修正施行後，就其所定數額提高
      為30倍。但72年6月26日至94年1月7日新增或修正之條文
      ，就其所定數額提高為3倍。刑法第33條第5款修正為：罰
      金刑為新臺幣1千元以上，以百元計算之。是94年1月7日
      修正之刑法，嗣於95年7月1日施行後，固應依刑法施行法
      第1之1條規定，改以新臺幣計算罰金數額，且提高罰金數
      額至30倍，所得科處之罰金刑最高為新臺幣3萬元，最低
      為新臺幣1千元。然刑法第339條第1項非自72年6月26日至
      94年1月7日新增或修正之條文，依被告行為時之刑罰法律
      ，即罰金罰鍰提高標準條例第1條前段規定之提高倍數10
      倍及刑法第33條第5款規定之罰金最低額1元計算，該罪罰
      金刑最高為銀元1萬元，最低額為銀元1元。依現行法規所
      定貨幣單位折算新臺幣條例予以折算後，最高額雖與新法
      同為新臺幣3萬元，然最低額僅為新臺幣3元。準此，被告
      行為後，刑法分則編所定罰金刑之提高倍數，其與行為時
      法律即罰金罰鍰提高標準條例第1條前段比較結果，並無
      有利於被告，自應適用行為時罰金罰鍰提高標準條例第1
      條前段之規定。
（五）修正後刑法第57條之規定，為法院就刑之裁量及酌減審認
      標準見解之明文化，非屬法律之變更，應適用修正後之規
      定。
（六）綜上所論，本院就本件罪刑有關之事項，綜合全部罪刑之
      結果而為新舊法比較，除關於刑法第57條因無新、舊法之
      比較，應逕適用現行法規定外，其餘認依修正前刑法與廢
      止前罰金罰鍰提高標準條例，較有利於行為人，依刑法第
      2條第1項前段規定，自應就其餘部分整體適用修正前刑法
      與廢止前罰金罰鍰提高標準條例之規定。
六、被告行使偽造附表所示乙○○名義之貸款申請書、開立帳戶
    申請書、印鑑卡等文書，並持向銀行申請貸款等，均足生損
    害於乙○○，暨渣打銀行、花旗銀行及國泰世華銀行對於客
    戶信用評估之正確性。核被告偽造銀行貸款申請書、在職證
    明書、薪資袋等文書，向銀行申請貸款，並在貸款申辦時同
    時偽造開戶印鑑卡、「存款相關業務申請書」等文書（不含
    附表編號三「提領、匯款方式」欄內誠泰銀行帳戶乙○○之
    簽名、印文），所為均係犯刑法第216條、第210條之行使偽
    造私文書罪。又如附表編號二至四所示持向銀行申請信用貸
    款，所為係犯刑法第339條第1項之詐欺取財罪。另附表編號
    一所示被告因貸款資料未齊備，而遭退件，其詐欺取財犯罪
    行為雖已著手，但尚未貸得款項而未遂，係犯刑法第339條
    第3項、第1項之詐欺取財未遂罪。準此，被告偽造乙○○印
    章、印文及署押之行為，為偽造私文書之階段行為，而偽造
    私文書係行使偽造私文書之低度行為，均應為行使偽造私文
    書之行為所吸收，而不另論罪。
七、被告與朱旭輝間，就上開犯行，有犯意聯絡及行為分擔，為
    共同正犯。被告每次申請貸款之行為，所行使偽造之申請書
    、在職證明書及薪資袋等私文書，係一行為同時行使上開偽
    造之私文書，觸犯數罪名，為想像競合犯，應分別論以一行
    使偽造私文書罪。又被告先後多次行使偽造私文書、詐欺取
    財之行為，時間各自緊接，所犯構成要件各自相同，顯係基
    於概括犯意反覆為之，均為連續犯，應依修正前刑法第56
    條之規定，各論以一罪，並加重其刑。被告所犯上開連續行
    使偽造私文書、連續詐欺取財罪間，互有方法與結果之牽連
    犯關係，應依修正前刑法第55條後段牽連犯之規定，從一重
    論以連續行使偽造私文書罪。附表編號二、四所示「提領、
    匯款方式」欄內偽造之開戶、印鑑卡文書及附表申請貸款時
    所附偽造之在職證明書、薪資袋等信用文件等犯行部分，雖
    未據起訴，然與起訴事實有刑法修正前之連續犯關係，屬裁
    判上一罪，其為起訴效力所及，本院自應併與審理。因被告
    犯罪時間均係在96年4月24日之前，合於中華民國96年罪犯
    減刑條例之規定，應依該條例第2條第1項第3款之規定，減
    其宣告刑2分之1。
八、原審因予論罪科刑，固非無見。惟刑法上量刑之一般標準，
    應以行為人之責任為基礎，並審酌一切情狀，尤應注意刑法
    第57條所列各款事項，為科刑輕重之標準，諸如犯罪之手段
    、犯罪行為人違反義務之程度、犯罪所生之危險、犯罪行為
    人犯罪後之態度，均應綜合考量。再者，刑之量定與定應執
    行之刑，固為實體法上賦予法院得為自由裁量之事項，然此
    項職權之行使，仍應受比例原則、平等原則及罪刑相當原則
    之支配，審酌刑法第57條所列各款應行注意事項及一切情狀
    為之，使輕重得宜，罰當其罪，以符合法律授權之目的（參
    照最高法院80年臺非字第473（參照最高法院80年度臺非字
    第473號、96年度臺上字第2357號、96年度臺上字第7583號
    、97年度臺上字第6874號判決）。經查：
（一）被告於本院審理時業已坦承犯行，並與告訴人達成和解，
      願意賠償告訴人乙○○6萬元精神損失，有筆錄在卷為憑
      （本院99年4月21日審判程序筆錄第10頁），且其家境清
      寒，獨立扶養2名子女，亦有證明書及戶籍謄本附於本院
      卷可參，是原審量處被告有期徒刑2年，即屬過重。
（二）被告上訴意旨，仍執陳詞，指摘原判決不當，雖無理由，
      然原判決既有上開可議，要屬無可維持，本院應予撤銷改
      判。爰審酌被告與其前夫以詐術取得告訴人之證件後，以
      偽造文書之方式向銀行申貸款項，其造成告訴人信用之損
      害及核貸銀行之財產損失，迄今未賠償貸款銀行之損害，
      其惡性非輕。惟念其已與告訴人達成和解，且家境清寒，
      尚須獨立扶養2名子女，犯後亦坦承犯行，態度良好等一
      切情狀，量處如主文所示之刑，暨依上開減刑條例之規定
      ，減其宣告刑2分之1，並諭知易科罰金之折算標準。
（三）偽造乙○○印章1枚及附表所示「行使偽造文件名稱」、
      「提領、匯款方式」欄內（不含附表編號三「提領、匯款
      方式」欄內誠泰商業銀行帳戶乙○○之簽名、印文）偽造
      乙○○之署押、印文，暨元源廣告公司出具內容不實之在
      職證明書4紙、薪資袋13紙之偽造公司印文、負責人朱美
      玲之印文各1枚，均應依刑法第219條之規定宣告沒收。
據上論斷，應依刑事訴訟法第369條第1項前段、第364條、第299
條第1項前段，刑法第2條第1項前段、刑法第216條、第210條、
第339條第1項、第3項、第219條，修正前刑法第28條、第41條第
1項前段、第55條、第56條，廢止前罰金罰鍰提高標準條例第1條
前段，中華民國96年罪犯減刑條例第2條第1項第3款、第7條，判
決如主文。
本案經檢察官壽勤偉到庭執行職務。
中    華    民    國    99    年    5    月    19    日
                  刑事第五庭審判長法  官  高明哲
                                  法  官  劉秉鑫
                                  法  官  林洲富
以上正本證明與原本無異。
如不服本判決，應於收受送達後10日內向本院提出上訴書狀，其
未敘述上訴之理由者並得於提起上訴後10日內向本院補提理由書
（均須按他造當事人之人數附繕本）「切勿逕送上級法院」。
                                  書記官  楊秋鈴
中    華    民    國    99    年    5     月    19    日
附錄：本案論罪科刑法條全文
刑法第216條
行使第210條至第215條之文書者，依偽造、變造文書或登載不實
事項或使登載不實事項之規定處斷。
刑法第210條
偽造、變造私文書，足以生損害於公眾或他人者，處5年以下有
期徒刑。
刑法第339條
意圖為自己或第三人不法之所有，以詐術使人將本人或第三人之
物交付者，處5年以下有期徒刑、拘役或科或併科1千元以下罰金
。
以前項方法得財產上不法之利益或使第三人得之者，亦同。
前2項之未遂犯罰之。

司法院資訊處製作；財團法人民間司法改革基金會備份。
